臺灣雲林地方法院刑事判決
110年度交簡上字第18號
上  訴  人
即  被  告  李昆杰


選任辯護人  許視㨗律師(法扶律師)          
上列上訴人即被告因公共危險案件，不服本院虎尾簡易庭中華民
國110年3月30日110年度虎交簡字第79號第一審簡易判決（聲請
簡易判決處刑案號：110年度偵字第830號），提起上訴，本院管
轄之第二審合議庭判決如下：
    主      文
上訴駁回。
    事實及理由
一、本案經本院審理結果，認原審認事用法及量刑均無不當，應
    予維持，是本案關於事實、證據、理由及應適用之法條，除
    證據部分補充「上訴人即被告李昆杰於本院準備程序時及審
    理時之自白（見交簡上卷第55頁、第80頁）」外，其餘均引
    用原審刑事簡易判決書之記載（如附件）。
二、上訴意旨略以：我不曾因為故意犯罪受有期徒刑以上刑之宣
    告，本件是騎車自摔排水溝，並未肇事撞擊他人，造成他人
    損害，本件犯罪輕微，我與母親、妻子、2名女兒及弟弟小
    孩7人同住，我從事土葬業，工作收入不穩定，常常整月無
    收入，經濟情況窘困，我患有癲癇症，領有輕度身心障礙證
    明，原審量刑過重，希望可以判較輕之刑度，並給予緩刑等
    語（見交簡上卷第9頁、第47頁至第48頁、第81頁）。
三、駁回上訴之理由：
　㈠按量刑輕重及緩刑宣告，係事實審法院得依職權自由裁量之
    事項，茍已斟酌刑法第57條各款所列情狀而未逾越法定刑度
    ，則不得遽指為違法；又刑罰之量定屬法院自由裁量之職權
    行使，但仍應審酌刑法第57條所列各款事由及一切情狀，為
    酌量輕重之標準，並非漫無限制，在同一犯罪事實與情節，
    如別無其他加重或減輕之原因，下級法院量定之刑，亦無過
    重或失輕之不當情形，則上級法院對於下級法院之職權行使
    ，原則上應予尊重（最高法院85年度台上字第2446號判決意
    旨參照）。
　㈡原審以被告所犯係刑法第185條之3第1項第1款之公共危險罪
    ，事證明確，並審酌酒精成分對人之意識能力具有不良影響
    ，酒後駕車對一般往來之公眾及駕駛人自身皆具有高度危險
    性，被告前有1次不能安全駕駛之公共危險前案紀錄，經臺
    灣雲林地方檢察署檢察官為緩起訴處分確定，有臺灣高等法
    院被告前案紀錄表可資參照，竟仍漠視自身安危及公眾用路
    人之安全，再次酒後駕車上路，並肇事致生自身身體受傷，
    對於法秩序及他人生命、身體、財產等法益顯欠缺尊重，且
    所測得之血液中酒精濃度為277.1mg/dl，換算吐氣所含酒精
    濃度為每公升1.38毫克，已超出標準值甚多之酒醉程度，對
    於道路交通安全所生危害非微；另被告始終坦承犯行，犯後
    態度尚可；兼衡被告年41歲，暨其於警詢時自陳之職業、家
    庭經濟狀況及智識程度等一切情狀，量處有期徒刑5月，兼
    諭知徒刑易科罰金之折算標準，核其認事用法並無不當，對
    照公共危險罪法定本刑「2年以下有期徒刑，得併科20萬元
    以下罰金」，核其量刑已斟酌刑法第57條各款所列情狀而未
    逾法定刑度，亦無裁量濫用之情形，難認有量刑過重之情事
    。而被告上開上訴理由，均於原審答辯時已論述在卷（見虎
    簡卷第15頁、第17頁、第21頁），且業經原審於量刑時審酌
    如上，上訴理由亦與本案酒後駕車犯行之關聯性薄弱，尚難
    執為原審量刑過重之理由。而被告前有酒駕緩起訴1次之紀
    錄，本次又在血液中酒精濃度為277.1mg/dl，換算吐氣所含
    酒精濃度為每公升1.38毫克之狀況下，騎乘重型機車上路，
    所造成之潛在危害嚴重，此部分應屬得從重考量其量刑之因
    子。是經本院綜合考量本案一切量刑因素，認原審量處有期
    徒刑5月，並諭知易科罰金之折算標準，與其罪刑相當，並
    無量刑過重之情事，是其上訴無理由，應予駁回。
　㈢另被告前因違反醫療法案件，經本院於110年6月1日以109年
    度簡上字第47號判決判處有期徒刑2月確定等情，有臺灣高
    等法院被告前案紀錄表在卷可按，故被告本件犯行不符合刑
    法第74條第1項第1款、第2款規定得宣告緩刑之要件，本院
    無法為被告緩刑之宣告，附此敘明。
據上論斷，應依刑事訴訟法第455條之1第1項、第3項、第368條
、第373條，判決如主文。
本案經檢察官江金星聲請以簡易判決處刑，檢察官魏偕峯到庭執
行職務。
中　　華　　民　　國　　110 　年　　10　　月　　19　　日
                  刑事第四庭  審判長 法  官 許佩如
　　　　　　　　　
                                     法  官 廖奕淳
　　　　　　　　　　　　　　　　　　 
                                     法  官 黃玥婷
以上正本證明與原本無異。
不得上訴。
中　　華　　民　　國　　110 　年　　10　　月　　19　　日
                                書記官  邱明通
附件：
臺灣雲林地方法院刑事簡易判決
110年度虎交簡字第79號
聲  請  人  臺灣雲林地方檢察署檢察官
被      告  李昆杰
上列被告因公共危險案件，經檢察官聲請以簡易判決處刑（110
年度偵字第830號），本院虎尾簡易庭判決如下：
    主  文
李昆杰駕駛動力交通工具而血液中酒精濃度達百分之零點零五以
上，處有期徒刑伍月，如易科罰金，以新臺幣壹仟元折算壹日。
    犯罪事實、證據及應適用之法條
一、本件犯罪事實、證據及應適用之法條，除犯罪事實部分經參
    酌警卷內所有事證，認第三行「嗣於同日22時34分許，行經
    雲林縣○○鄉○○路00○00號前」之記載應更正為：「嗣於同日2
    2時49分許，行經雲林縣○○鄉○○村○○路○○○00號電桿前）排水
    溝」、證據部分之「輛詳細資料報表」、「號證查詢機車駕
    駛人」各應更列為「證號查詢機車駕駛人」、「車輛詳細資
    料報表」，其餘均與檢察官聲請簡易判決處刑書之記載相同
    ，茲引用之（如附件）。
二、核被告所為，係犯刑法第185 條之3 第1 項第1 款後段之駕
    駛動力交通工具而血液中酒精濃度達百分之零點零五以上之
    罪。爰審酌酒精成分對人之意識能力具有不良影響，酒後駕
    車對一般往來之公眾及駕駛人自身皆具有高度危險性，被告
    前有1 次不能安全駕駛之公共危險前案紀錄，經臺灣雲林地
    方檢察署檢察官處以緩起訴處分確定，有臺灣高等法院被告
    前案紀錄表可資參照，竟仍漠視自身安危及公眾用路人之安
    全，再次酒後駕車上路，並肇事致生自身身體受傷，對於法
    秩序及他人生命、身體、財產等法益顯欠缺尊重，且所測得
    之血液中酒精濃度為277.1mg/dl，換算吐氣所含酒精濃度為
    每公升1.38毫克，已遠高於標準值之酒醉程度，對於道路交
    通安全所生危害非微；惟被告始終坦承犯行，犯後態度尚可
    ；兼衡被告年41歲，暨其於警詢時自陳之職業、家庭經濟狀
    況及智識程度等一切情狀，量處如主文所示之刑，並諭知易
    科罰金之折算標準，以資警惕。
三、依刑事訴訟法第449 條第1 項前段、第3 項、第454 條，刑
    法第185 條之3 第1 項第1 款後段、第41條第1 項前段，刑
    法施行法第1 條之1 第1 項，逕以簡易判決處刑如主文。
四、如不服本判決，得於判決書送達之日起20日內，向本院提出
    上訴狀（須附繕本），上訴於管轄第二審之本院合議庭。
本案經檢察官江金星聲請以簡易判決處刑。
中　　華　　民　　國　　110 　年　　3 　　月　　30　　日
                  虎尾簡易庭  法  官   張文俊
以上正本證明與原本無異。
　　　　　　　　　            書記官   郭美儀
中　　華　　民　　國　　110 　年　　3 　　月　　31　　日
附錄本案論罪科刑法條全文：　　　　　　　　　 
中華民國刑法第185 條之3 第1 項第1 款
駕駛動力交通工具而有下列情形之一者，處2年以下有期徒刑，
得併科20萬元以下罰金：
一、吐氣所含酒精濃度達每公升零點二五毫克或血液中酒精濃度
    達百分之零點零五以上。
附件：
臺灣雲林地方檢察署檢察官聲請簡易判決處刑書
                                      110年度偵字第830號
　　被　　　告　李昆杰　男　41歲（民國00年0月00日生）
　　　　　　　　　　　　住雲林縣○○鄉○○村00鄰○○路00
　　　　　　　　　　　　　號
　　　　　　　　　　　　國民身分證統一編號：Z000000000號
上列被告因公共危險案件，業經偵查終結，認宜以簡易判決處刑
，茲將犯罪事實及證據並所犯法條分敘如下：
  　　　犯罪事實
一、李昆杰於民國109年12月13日19時許起至同日22時許止，在雲
    林縣元長鄉潭西村某處飲用啤酒4瓶後，明知飲酒後不得駕駛
    動力交通工具，仍基於酒後駕駛動力交通工具之犯意，騎乘
    車牌號碼000-000號普通重型機車行駛於道路。嗣於同日22時3
    4分許，行經雲林縣○○鄉○○路00○00號前，不勝酒力，駛入路
    旁排水溝內，經警到場處理，並於同日23時38分許，委請中
    國醫藥大學北港附設醫院對其做抽血檢測，測得其血液中酒
    精濃度為277.1mg/dL，換算吐氣所含酒精濃度為每公升1.38
    毫克。
二、案經雲林縣警察局虎尾分局報告偵辦。
        證據並所犯法條
一、上開犯罪事實，業據被告李昆杰坦承不諱，並有中國醫藥大
    學北港附設醫院檢驗檢查報告、雲林縣警察局舉發違反道路
    交通管理事件通知單影本、道路交通事故現場圖、道路交通
    事故調查表㈠㈡、輛詳細資料報表、號證查詢機車駕駛人各1
    紙、現場照片14張、監視器翻拍照片8張在卷可稽，被告犯
    嫌堪以認定。
二、核被告所為，係犯刑法第185條之3第1項第1款之公共危險罪
    嫌。
三、依刑事訴訟法第451條第1項聲請簡易判決處。　　
    此　致
臺灣雲林地方法院
中　　華　　民　　國　 110　　年　　3 　　月　　15　　日
　　　　　　　　　　　　　　　檢　察　官　江金星
本件證明與原本無異。
中　　華　　民　　國　 110　　年　　3 　　月　　18　　日
                              書  記  官  劉武政
附錄法條：
中華民國刑法第185條之3
駕駛動力交通工具而有下列情形之一者，處 2 年以下有期徒刑
，得併科 20 萬元以下罰金：
一、吐氣所含酒精濃度達每公升零點二五毫克或血液中酒精濃度
    達百分之零點零五以上。
二、有前款以外之其他情事足認服用酒類或其他相類之物，致不
    能安全駕駛。
三、服用毒品、麻醉藥品或其他相類之物，致不能安全駕駛。
因而致人於死者，處 3 年以上 10 年以下有期徒刑；致重傷者
，處 1 年以上 7 年以下有期徒刑。
曾犯本條或陸海空軍刑法第 54 條之罪，經有罪判決確定或經緩
起訴處分確定，於五年內再犯第 1 項之罪因而致人於死者，處
無期徒刑或 5 年以上有期徒刑；致重傷者，處 3 年以上 10 年
以下有期徒刑。